【裁判字號】    92,台上,5134
【裁判日期】    920918
【裁判案由】    偽造有價證券
【裁判全文】
最高法院刑事判決                              九十二年度台上字第五一三四號
    上 訴 人  甲○○
右上訴人因偽造有價證券案件，不服台灣高等法院中華民國九十二年七月一日第二審
更審判決（九十二年度上更(一)字第三二五號，起訴案號：台灣士林地方法院檢察署八
十七年度偵字第五四七八號），提起上訴，本院判決如左：
    主  文
上訴駁回。
    理  由
一關於偽造有價證券部分：
按刑事訴訟法第三百七十七條規定，上訴於第三審法院，非以判決違背法令為理由，
不得為之。是提起第三審上訴，應以原判決違背法令為理由，係屬法定要件。如果上
訴理由狀並未依據卷內訴訟資料，具體指摘原判決不適用何種法則或如何適用不當，
或所指摘原判決違法情事，顯與法律規定得為第三審上訴理由之違法情形，不相適合
時，均應認其上訴為違背法律上之程式，予以駁回。本件上訴人甲○○上訴意旨略稱
：本件與台灣台北地方法院檢察署八十六年度偵字第二四一七五號起訴之偽造有價證
券案件，為裁判上一罪，原判決重為罪刑之宣告，自非適法云云。查原判決認定上訴
人於民國八十七年五月二十一日下午二時許，得知隔鄰之台北縣汐止市○○街二五號
十樓之四賈佩瑜住處無人在家，即無故加以侵入（此部分未據告訴），竊得賈佩瑜所
有之鑽戒五只、黃金戒指、項鍊、手鍊各乙只、存摺乙本、印章乙枚、陽信商業銀行
成功分行ＡＡ0000000至ＡＡ0000000號空白支票四十二張等物，竟意
圖供行使之用，於同年五月三十日，在其台北縣汐止市○○街之住處，以竊得之賈佩
瑜印章加蓋於上開ＡＡ0000000號支票上為發票人，偽造八十七年六月五日期
、面額新台幣二萬三千元之支票乙紙，持向台北市○○區○○路二四五號興隆傢俱行
負責人夏宏龍，詐購透氣沙發乙組、桌子乙張、椅子四把、床墊乙張、沙發床乙張。
經夏宏龍提示付款不獲支付等情，係依憑上訴人不利於己之自白，並據被害人夏宏龍
、賈佩瑜指訴明確等證據，資以證明上訴人有偽造有價證券之事實，因而撤銷第一審
關於偽造有價證券部分之科刑判決，改判論處上訴人意圖供行使之用，而偽造有價證
券罪刑（累犯），已明其所憑之證據及認定之理由，並以上訴人所辯：本件與台灣
台北地方法院檢察署八十六年度偵字第二四一七五號起訴之偽造有價證券案件為裁判
上一罪，原判決重為罪刑之宣告，自非適法云云，如何不足採信，於理由中詳加說明
與指駁，從形式上觀察，並無違背法令之情形存在。次按上訴人於八十三年二月二十
日竊取他人之空白支票，於八十六年七月七日將之偽造行使，案經台灣台北地方法院
檢察署以八十六年度偵字第二四一七五號提起公訴，有該案起訴書可稽，該案與本案
偽造有價證券之犯罪時間，相距經年，足見本件之犯罪應係另行起意，已據原判決
述明確，核無所指違背法令之情形存在，上訴意旨未依卷內訴訟資料具體指摘原判決
關於偽造有價證券部分如何不適用法則，或如何適用法則不當，徒就原審採證認事職
權之適法行使，及原判決已說明之事項，任意指摘，核與法律規定得為第三審上訴理
由之違法情形，不相適合。其此部分之上訴違背法律上之程式，應予駁回。
二關於竊盜、變造特種文書部分：
按裁判上一罪，其輕罪不得上訴於第三審法院，而重罪得提起上訴時，依審判不可分
之原則，其輕罪之上訴亦不受限制，第三審法院對輕罪部分應併予審判者，係指該重
罪部分經提起合法上訴時，始有其適用。苟如重罪部分之上訴為不合法，法院既應從
程式上予以駁回而無從為實體上判決，則不得上訴第三審之輕罪部分，自亦無從適用
審判不可分之原則，併為實體上審判。本件上訴人甲○○對重罪之偽造有價證券部分
所提起之第三審上訴，既屬不合法而由本院從程序上予以駁回，則不得上訴第三審輕
罪之竊盜、變造特種文書部分，係屬刑事訴訟法第三百七十六條第一、二款之案件，
應併予駁回。
據上論結，應依刑事訴訟法第三百九十五條前段，判決如主文。
中      華      民      國    九十二    年      九      月     十八     日
                              最高法院刑事第八庭
                                  審判長法官  莊  登  照
                                        法官  洪  明  輝
                                        法官  黃  一  鑫
                                        法官  魏  新  和
                                        法官  林  秀  夫
      右正本證明與原本無異
                                              書  記  官
中      華      民      國    九十二    年      九      月    二十五    日


司法院資訊處製作；財團法人民間司法改革基金會備份。
